【裁判字號】    97,裁,455
【裁判日期】    970111
【裁判案由】    商標廢止
【裁判全文】
最  高  行  政  法  院  裁  定
                                     97年度裁字第00455號
上  訴  人  甲○○（原名方姿懿）
被  上訴人  經濟部智慧財產局
代  表  人  乙○○
參  加  人  丙○○○○○○（Sesame Workshop）
代  表  人  丁○○○○
上列當事人間因商標廢止事件，上訴人對於中華民國96年4月12
日臺北高等行政法院95年度訴字第1757號判決，提起上訴，本院
裁定如下：
    主  文
上訴駁回。
上訴審訴訟費用由上訴人負擔。
    理  由
一、按對於高等行政法院判決之上訴，非以其違背法令為理由，
    不得為之，行政訴訟法第242條定有明文。依同法第243條第
    1項規定，判決不適用法規或適用不當者，為違背法令；而
    判決有同條第2項所列各款情形之一者，為當然違背法令。
    是當事人對於高等行政法院判決上訴，如依行政訴訟法第24
    3條第1項規定，以高等行政法院判決有不適用法規或適用不
    當為理由時，其上訴狀或理由書應有具體之指摘，並揭示該
    法規之條項或其內容；若係成文法以外之法則，應揭示該法
    則之旨趣；倘為司法院解釋或本院之判例，則應揭示該判解
    之字號或其內容。如以行政訴訟法第243條第2項所列各款情
    形為理由時，其上訴狀或理由書，應揭示合於該條項各款之
    事實。上訴狀或理由書如未依此項方法表明，或其所表明者
    與上開法條規定不合時，即難認為已對高等行政法院判決之
    違背法令有具體之指摘，其上訴自難認為合法。
二、本件上訴人對於高等行政法院判決提起上訴，與上訴範圍有
    關之爭點為「系爭商標註冊後有無迄未使用或繼續停止使用
    已滿3年之情事」。被上訴人以系爭商標並無違修正前商標
    法第77條準用第31條第1項第2款規定及現行商標法第57條第
    1項第2款規定，作成否准上訴人申請廢止該商標之處分，並
    為原判決所維持。上訴意指則謂：「原判決錯將商標在本國
    及各國廣為註冊之情形、本國各報紙提供服務電視節目資訊
    之刊載內容、商標權人自購時段無償播出之公益行為及華納
    家庭娛樂有限公司臺灣分公司製作及發行之DVD外包裝，誤
    認為系爭商標權人之製作與使用；又商標授權屬雙務契約，
    豈能依系爭商標權人一方片面之詞即可認定；再者系爭商標
    權人確為非營利法人之事實，除非能提出實際營業事實，否
    則皆非屬具『為行銷之目的』之商業行為」云云。本院查：
    原判決業已說明「商標之授權使用並不以需經授權登記為必
    要，以及參加人雖為非營利性法人，但不因參加人在我國未
    經取得認許營業之資格，未自行經營，即認其不能以其取得
    之商標權授權他人使用」之形成心證理由，上訴意旨僅泛言
    原判決誤認事實，並重申其主觀意見，並未對原判決形成心
    證之理由，提出針鋒相對之體系論述，顯然未達上訴合法審
    查所要求之「具體化」客觀門檻，難謂對原判決之如何違背
    法令已有具體之指摘。依首揭說明，應認其上訴為不合法。
三、據上論結，本件上訴為不合法，依行政訴訟法第249條第1項
    前段、第104條、民事訴訟法第95條、第78條，裁定如主文
    。
中    華    民    國    97    年    1     月    11    日
                    最高行政法院第一庭
                        審判長法官  鄭  淑  貞
                              法官  黃  合  文
                              法官  吳  明  鴻
                              法官  鄭  小  康
                              法官  帥  嘉  寶
以  上  正  本  證  明  與  原  本  無  異
中    華    民    國    97    年    1     月    14    日
                              書記官  莊  俊  亨


司法院資訊處製作；財團法人民間司法改革基金會備份。
